【裁判字號】    99,訴,163
【裁判日期】    990721
【裁判案由】    違反毒品危害防制條例
【裁判全文】
臺灣花蓮地方法院刑事判決               99年度訴字第163號
公  訴  人  臺灣花蓮地方法院檢察署檢察官
被      告  甲○○
選任辯護人  黃健弘律師（法律扶助基金會指派）
上列被告因違反毒品危害防制條例案件，經檢察官提起公訴（99
年度偵字第1844號），本院判決如下：
    主  文
甲○○販賣第二級毒品，未遂，累犯，處有期徒刑貳年。
    事  實
一、甲○○前因犯麻醉藥品管理條例、槍砲彈藥刀械管制條例、
    毀損、殺人未遂、藥事法等案件，經法院分別判處罪刑並定
    應執行有期徒刑14年2月，於民國92年6月6 日縮短刑期假釋
    出監，假釋期間交付保護管束，於98年9月15 日保護管束期
    滿，假釋未經撤銷，未執行之刑，視為已執行論。詎其仍不
    知悔改，明知安非他命為毒品危害防制條例規定之第二級毒
    品，不能非法販賣、持有，竟意圖營利，基於販賣第二級毒
    品安非他命牟利之犯意，於98年12月31日凌晨1時32 分許，
    以門號0000000000號行動電話與乙○○使用之0000000000號
    行動電話聯絡買賣新台幣（下同）2000元之安非他命，並約
    定於花蓮市○○路太陽城遊樂場交易。約2 小時後，甲○○
    依約攜帶價值2000元、重約0.5 公克之安非他命至太陽城遊
    樂場門口與乙○○見面，惟因乙○○認此次之安非他命品質
    不佳，未購買而未完成交易。
二、案經花蓮縣警察局新城分局報請臺灣花蓮地方法院檢察署檢
    察官偵查起訴。
    理  由
一、證據能力部分：
  (一)按被告之自白，非出於強暴、脅迫、利誘、詐欺、疲勞訊問
    、違法羈押或其他不正之方法，且與事實相符者，得為證據
    。刑事訴訟法第156條第1項定有明文。查被告甲○○所為販
    賣第二級毒品予乙○○未遂之自白，並無出於強暴、脅迫、
    利誘、詐欺、疲勞訊問、違法羈押或其他不正之方法，應具
    證據能力。
  (二)次按，被告以外之人於審判外之言詞或書面陳述，除法律有
    規定者外，不得作為證據；惟被告以外之人於審判外之陳述
    ，雖不符前4 條之規定，而經當事人於審判程序同意作為證
    據，法院審酌該言詞陳述或書面陳述作成時之情況，認為適
    當者，亦得為證據。當事人、代理人或辯護人於法院調查證
    據時，知有第159條第1項不得為證據之情形，而未於言詞辯
    論終結前聲明異議者，視為有前項之同意；刑事訴訟法第15
    9條第1項、第159條之5分別定有明文。查被告、辯護人對於
    證人乙○○於警詢中之證詞及通訊監察錄音內容暨譯文為本
    案證據之證據能力均未予爭執，亦未於言詞辯論終結前聲明
    異議，且經核作成之狀況並無不適當之情形，依上開規定，
    均有證據能力，合先敘明。
二、認定犯罪事實之證據及理由：
  (一)上揭事實業據被告於偵查中及本院審理中坦承在卷，並據證
    人乙○○於警詢之證述明確（見乙○○警詢筆錄），復有被
    告與乙○○之通訊監察錄音譯文在卷可稽（見警卷通訊監察
    錄音譯文）13-15 頁），且互核相符。被告上開自白堪認屬
    實在。
  (二)按販賣安非他命係違法行為，非可公然為之，亦無公定價格
    ，不論是瓶裝或紙包之毒品，均可任意分裝增減分量，而每
    次買賣之價格、數量，亦隨時依雙方之關係深淺、資力、需
    求程度及對行情之認知等因素，機動調整，故販賣毒品之利
    得，除行為人坦承犯行，或毒品交易之價格、數量俱臻明確
    以外，委難查得其情。惟不論販賣之人究係從價差或量差中
    牟取販賣毒品之不法利益，然營利之不法意圖，則無不同，
    且販賣第二級毒品之罪刑甚重，苟無利潤可圖，被告無任意
    將安非他命讓與他人之可能。又依警詢筆錄記載被告並無正
    當職業，且被告有施用毒品習性，而安非他命價格昂貴，必
    有金錢來源以供被告施用費用，再被告另涉販賣第二級毒品
    案件，於本院99年度訴字第72號審理中，而被告與購毒者並
    非至親好友，被告肯甘冒風險，將安非他命出售予購毒之人
    ，自係其間有利可圖所致，足可認定被告確實有從中牟利，
    被告主觀上有營利之意圖，至堪認定。
  (三)綜上所述，被告意圖營利販賣第二級毒品安非他命未遂之事
    證明確，犯行堪以認定，應依法論科。
三、論罪科刑：
    按安非他命係毒品危害防制條例第2條第2項第2 款所明定列
    管之第二級毒品，核被告所為，係犯毒品危害防制條例第 4
    條第2 項之販賣第二級毒品罪。被告販賣前持有第二級毒品
    之低度行為，為其販賣毒品之高度行為所吸收，不另論罪。
    被告與乙○○已談妥價金、數量，並已攜帶安非他命前往約
    定地點交易，已著手於販賣行為之實行，因未發生交易之結
    果而未遂，應依刑法第25條第2 項之規定，按既遂犯之刑減
    輕之。被告於偵查及審理中均自白犯行，應依毒品危害防制
    條例第17條第2 項規定，減輕其刑。被告有前述事實欄所載
    罪刑及刑之執行完畢情形，有臺灣高等法院被告前案紀錄表
    在卷可憑，其於5 年以內，故意再犯本件有期徒刑以上之罪
    ，為累犯，應依刑法第47條第1 項規定加重其刑，並依法先
    加後減之。爰審酌被告高中肄業學歷之智識經歷，其自身亦
    有施用毒品之犯行，意圖營利而販賣安非他命之犯罪動機、
    目的、手段，販賣2000元之金額、數量，且明知毒品危害之
    烈，對人之生命、身體、社會、國家法益之重大危害，及於
    本院準備程序、審理時坦承犯行之態度等一切情狀，量處如
    主文所示之刑，以示懲儆。被告所使用0000000000門號行動
    電話雖為供被告販賣第二級毒品所用之物，惟該門號非被告
    申請及所有，業據被告陳明在卷，而被告所使用之電話機具
    並未扣案，不能確認被告使用之機具為何，且無證據證明該
    使用之機具為被告所有，爰不予宣告沒收。
四、據上論斷，應依刑事訴訟法第299條第1項前段，毒品危害防
    制條例第4條第2項、第17條第2項，刑法第11條前段、第 25
    條第2項、第47條第1項，判決如主文。
本案經檢察官龔書安到庭執行職務。
中    華    民    國    99    年    7     月    21    日
            刑事第二庭  審判長  法  官  張宏節
                                法  官  沈培錚
                                法  官  蔡寶樺
以上正本證明與原本無異。
如不服本判決應於收受送達後10日內向本院提出上訴書狀，並應
敘述具體理由。其未敘述上訴理由者，應於上訴期間屆滿後20日
內向本院補提理由書(均須按他造當事人之人數附繕本)「切勿逕
送上級法院」。
中    華    民    國    99    年    7     月    23    日
                                書記官
附錄本判決論罪之法律條文：
毒品危害防制條例第4條第2項：
製造、運輸、販賣第二級毒品者，處無期徒刑或 7 年以上有期
徒刑，得併科新臺幣 1 千萬元以下罰金。

司法院資訊處製作；財團法人民間司法改革基金會備份。
